臺灣臺北地方法院刑事裁定
111年度金重訴字第26號
公  訴  人  臺灣臺北地方檢察署檢察官
被      告  朱立安




選任辯護人  陳振瑋律師
            章文傑律師
            何宗樺律師
上列被告因證券投資信託及顧問法等案件，經檢察官提起公訴（
109年度調偵字第3265號、111年度偵字第17280號），本院裁定
如下：
    主  文
朱立安自民國壹佰壹拾壹年拾月貳拾日起延長羈押貳月。
    理  由
一、按羈押被告，偵查中不得逾2月，審判中不得逾3月。但有繼
    續羈押之必要者，得於期間未滿前，經法院依第101條或第1
    01條之1之規定訊問被告後，以裁定延長之。但偵查中延長
    羈押期間，應由檢察官附具體理由，至遲於期間屆滿之5日
    前聲請法院裁定，刑事訴訟法第108條第1項已有明訂。
二、被告朱立安因證券投資信託及顧問法等案件，前經臺灣臺北
    地方檢察署檢察官於民國111年7月20日提起公訴，本院於同
    日進行訊問後，認被告涉犯違反證券投資信託及顧問法第16
    條第1項規定，而犯同法第107條第2款之非法銷售境外基金
    、違反銀行法第29條第1項、第29條之1等規定，而犯同法第
    125條第1項後段之非法經營銀行業務，以及刑法第339條第1
    項詐欺取財、同法第216條、第210條之行使偽造私文書等罪
    ，犯罪嫌疑重大，且有刑事訴訟法第101條第1項第3款之羈
    押原因，惟尚無羈押之必要，爰命被告以新臺幣（下同）2,
    000萬元具保。嗣因被告覓保無著，本院認為除羈押以外，
    並無其他足以擔保本案刑事訴訟程序順利進行之替代處分措
    施，而認有羈押之必要，爰依刑事訴訟法第101條第1項第3
    款規定自同日起予以羈押在案。
三、茲本院以羈押期間即將屆滿，經訊問被告後，依據起訴書所
    載各項證據資料，就目前審理進度而言，已堪認被告涉犯前
    揭罪嫌之犯罪嫌疑均屬重大，且衡諸其所涉犯銀行法第125
    條第1項後段之非法經營銀行業務，其因犯罪獲取之財物達
    新臺幣1億元以上之罪，為最輕本刑7年以上有期徒刑之重罪
    。又依起訴意旨認被告與其他在逃共犯共同非法吸收資金達
    1億1仟餘萬元（即訴書犯罪事實欄二㈠部分），其後於105年
    1月至109年間，詐騙投資人款項亦高達1億4仟餘萬元（即訴
    書犯罪事實欄二㈡部分）。良以重罪常伴有逃亡之高度可能
    ，係趨吉避凶、脫免刑責、不甘受罰之基本人性，且被告未
    來可能面臨高額之刑事沒收及民事求償責任，以一般正常人
    之合理判斷，可認為涉犯本案重罪嫌疑之被告已具有逃亡之
    相當或然率存在。再者，被告於本案發生期間，即擔任多間
    境外公司之負責人，復曾任香港鏵亞證券份有限公司之董事
    ，且在香港地區開設金融帳戶，依其職場經歷與工作資歷，
    顯非毫無在海外工作謀生之能力，自有相當原因足認其有逃
    亡之虞。
四、被告及其辯護人雖辯稱：被告在很困難的時候，都沒有丟下
    爛攤子跑掉，被告一直都在面對這個事情，也一直在尋求解
    決，被告不會逃亡，也願意配合所有調查跟日後的刑期，希
    望能讓被告再多把一些能找到的事證找齊，希望具保金額可
    以在50萬以內云云。然依照我國司法實務經驗，被告原於偵
    審程序遵期到庭，嗣後仍棄保潛逃，導致案件無法續行或執
    行之情事，不勝枚舉；且因刑事訴訟程序係動態進行，本案
    尚未完成審理程序，被告仍有可能在訴訟程序進行中發現對
    己不利之情事，即潛逃海外不歸，故尚難僅憑被告先前均有
    遵期到庭，即遽認其未來亦無逃亡之虞。況且，被告涉犯最
    輕本刑7年以上有期徒刑之重罪，而其涉嫌非法吸收、詐騙
    之資金甚鉅，受害者眾，如經認定有罪，未來刑責甚重。被
    告卻僅願提供50萬元保證金，該擔保金額與本案被告可能遭
    受之刑事處罰顯不成比例，本院認縱使搭配責付、限制住居
    、限制出境、出海等強制處分，難認能對被告形成強制力，
    確保被告不致棄保潛逃，故提出保證金50萬元並非屬足可替
    代限制出境、出海處分之較輕微強制處分。至被告之辯護人
    另辯稱：民事賠償的部份，有告訴人希望賠償，這部份也是
    需要被告從看守所出來之後，比較方便跟告訴人做面談、商
    談；此外，對帳或是向上海商銀香港分行申辦事務，雖然在
    看守所也可以辦理，但若沒有繼續羈押，可以快速進行云云
    ，惟此與本案羈押原因及必要性是否存在之情，尚無必然關
    聯。被告及其辯護人上開所辯，均無足採。
五、本院審諸被告所涉上開犯行對於被害人權益及社會公益影響
    與危害、國家刑罰權遂行之公益考量及羈押對被告自由拘束
    之不利益及防禦權行使之限制後，認若命被告具保、責付、
    限制住居等侵害較小之手段，均不足以確保後續可能之刑罰
    執行程序之順利進行，而仍有繼續羈押被告之必要，爰自11
    1年10月20日起，延長被告羈押期間2月。
據上論斷，應依刑事訴訟法第108條第1項、第5項，裁定如主文
。
中　　華　　民　　國　　111 　年　　10　　月　　13　　日
                  刑事第十七庭  審判長法  官    劉慧芬
                                      法  官    彭慶文
                                      法  官    何孟璁
上正本證明與原本無異。
如不服本裁定，應於裁定送達後5日內向本院提出抗告狀。因疫
情而遲誤不變期間，得向法院聲請回復原狀。
                                      書記官    高心羽
中　　華　　民　　國　　111 　年　　10　　月　　13　　日